臺灣高等法院臺中分院刑事判決　　　　100年度上訴字第253號
上　訴　人　臺灣臺中地方法院檢察署檢察官
被　　　告　黃騰淦
選任辯護人　林志忠律師
　　　　　　潘仲文律師
　　　　　　陳國華律師
上列上訴人因被告妨害性自主罪案件，不服臺灣臺中地方法院99
年度訴字第3005號中華民國99年12月16日第一審判決（起訴案號
：臺灣臺中地方法院檢察署99年度偵字第9647號），提起上訴，
本院判決如下：
    主    文
上訴駁回。
    理    由
一、公訴意旨略以：被告黃騰淦原係臺中縣警察局東勢分局中坑
    派出所員警。其於民國（下同）97年底，因處理證人甲女（
    即代號0000-0000，真實姓名年籍均詳卷）遭恐嚇及性騷擾
    之案件而認識甲女。被告於處理上開案件時，知悉證人甲女
    患有躁鬱症、紅斑性狼瘡等疾病，且證人甲女於躁鬱症發作
    時，有自殺之傾向，故不僅教導證人甲女自我防衛之方法及
    法律常識，並時常或打電話或親自前往證人甲女住處關心證
    人甲女，並傾聽證人甲女吐露心聲。嗣被告於98年7月間，
    調往臺中縣警察局東勢分局擔任鑑識人員，然仍時常前住證
    人甲女住處與證人甲女聊天，證人甲女因而信賴被告而失去
    戒心。被告明知證人甲女患有上開疾病，且證人甲女與親朋
    、好友關係疏離，且證人甲女因被告時常前去關心其生活起
    居而對被告產生信賴感並進而依賴被告；被告竟趁證人甲女
    依賴其並失去戒心之際，自98年8月、9月間某日晚上起，迄
    98年12月底某日止，基於強制猥褻之接續犯意，多次分別在
    證人甲女住處1樓客廳內，不顧證人甲女之抗拒，自證人甲
    女後方環抱證人甲女，或以在衣服外面撫摸證人甲女胸部、
    或直接手伸入證人甲女之衣服及胸罩內撫摸證人甲女胸部、
    或將證人甲女胸罩後面之勾子鬆掉，以手伸入胸罩內撫摸證
    人甲女胸部之方式，對證人甲女強制猥褻多次。此外，被告
    亦於上開期間內之98年8月至10月間某日晚上10時許、同年
    12月間某日晚上，分別在證人甲女住處客廳及2樓其弟弟房
    間內，於對證人甲女以強行撫摸胸部方式為強制猥褻時，要
    求證人甲女為其口交，然證人甲女不從，被告即於撫摸證人
    甲女胸部後，自行脫下衣物並當場自慰，之後即強行射精在
    證人甲女之胸部上而強制猥褻2次得逞。此外，被告又於上
    開期間之98年10月底某日，在證人甲女住處2樓其弟弟之房
    間內，自行脫下上衣，要求證人甲女與之性交，然證人甲女
    不從，被告又要求證人甲女為其口交，然證人甲女亦不從，
    被告竟強行將手指伸入證人甲女內褲內撫摸證人甲女之陰部
    ；經證人甲女從褲子外面捉住被告之手不讓被告繼續摸，被
    告始將手伸出來，然被告已強制猥褻得逞。此外，被告於98
    年10月底或11月間某日，又前去找尋證人甲女，在證人甲女
    住處之客廳內，自行脫光衣物，要求證人甲女為其口交，然
    證人甲女不從，被告即基於強制性交之犯意，強行押住證人
    甲女之肩膀，並強行將生殖器塞入證人甲女之嘴巴內抽動3
    、4次，經證人甲女向被告表示喉嚨痛，被告始將生殖器抽
    出而強制性交得逞。案經證人甲女於99年2月間撥打113專線
    求助始查獲，因認被告所為，係涉犯刑法第221條第1項之強
    制性交罪嫌及同法第224條之強制猥褻罪嫌。
二、按犯罪事實應依證據認定之，無證據不得認定犯罪事實；又
    不能證明被告犯罪或其行為不罰者，應諭知無罪之判決，刑
    事訴訟法第154條第2項第301條第1項分別定有明文。又所
    謂認定犯罪事實之證據，係指足以認定被告確有犯罪行為之
    積極證據而言，該項證據自須適合於被告犯罪事實之認定，
    始得採為斷罪之資料；且如未能發現相當確實證據，或證據
    不足以證明，自不能以推測或擬制之方法，以為裁判之基礎
    ；而認定犯罪事實所憑之證據，雖不以直接證據為限，間接
    證據亦包括在內，然而無論直接證據或間接證據，其為訴訟
    上之證明，須於通常一般人均不致有所懷疑，而得確信其為
    真實之程度者，始得據為有罪之認定，倘其證明尚未達到此
    一程度，而有合理之懷疑存在時，即難遽採為不利被告之認
    定（最高法院76年臺上字第4986號判例意旨參照）。另刑事
    訴訟法第161條第1項規定：檢察官就被告犯罪事實，應負舉
    證責任，並指出證明之方法。因此，檢察官對於起訴之犯罪
    事實，應負提出證據及說服之實質舉證責任。倘其所提出之
    證據，不足為被告有罪之積極證明，或其指出證明之方法，
    無從說服法院以形成被告有罪之心證，基於無罪推定之原則
    ，自不能為被告有罪之判決（最高法院92年臺上字第128號
    判例意旨參照）。
三、證據能力之說明：
  (一)按刑事訴訟法第158條之3規定：「證人、鑑定人依法應具結
    而未具結者，其證言或鑑定意見，不得作為證據」，此所謂
    「依法應具結而未具結者」，係指檢察官或法官依同法第17
    5條之規定，以證人身分傳喚被告以外之人到庭作證，或雖
    非以證人身分傳喚到庭，而於訊問調查過程中，轉換為證人
    身分為調查時，檢察官、法官應依同法第186條之規定命證
    人供前或供後具結，其陳述始符合第158條之3之規定，而有
    證據能力。若檢察官或法官非以證人身分傳喚到庭訊問時，
    其身分既非證人或鑑定人，即與前述「依法應具結」之要件
    不合，縱未命其具結，純屬檢察官或法官調查證據職權之適
    法行使，當無違法可言。而前揭不論係本案或他案在檢察官
    面前作成未經具結之陳述筆錄，係屬被告以外之人於偵查中
    向檢察官所為之陳述，本質上屬於傳聞證據，基於保障被告
    在憲法上之基本訴訟權，除在客觀上有不能傳喚該被告以外
    之人到庭陳述之情形外，如嗣後已經法院傳喚到庭具結而為
    陳述，前揭非以證人身分在檢察官面前未經具結之陳述筆錄
    ，除顯有不可信之情況者外，仍非不得作為證據（最高法院
    98年度臺上字第4923號、98年度臺上字第7866號、99年度臺
    上字第2296號判決要旨參照）。查證人甲女於99年5月19日
    檢察官訊問中，雖係以被害人身分供述（見偵卷第18至29頁
    ），及證人甲女於99年6月18日檢察官偵訊中，係以告訴人
    身分供述（見偵卷第71至76頁），然此係證人甲女分別以被
    害人、告訴人身分經臺灣臺中地方法院檢察署檢察官傳訊後
    訊問，即與刑事訴訟法第158條之3「依法應具結」之要件不
    合，未命具結，純屬檢察官調查證據職權之適法行使，當無
    違法可言，且嗣後業經於本院審理時到庭以證人身分具結證
    述，依上述說明，自得作為證據使用。
  (二)次按公務員職務上製作之紀錄文書、證明文書，及從事業務
    之人於業務上或通常業務過程所須製作之紀錄文書、證明文
    書，除顯有不可信之情況外，得為證據，刑事訴訟法第159
    條之4第1款、第2款分別定有明文。查臺中市政府警察局100
    年3月15日中市警人字第1000016791號函附被告之警察人員
    人事資料簡歷表1份，及證人甲女於行政院衛生署豐原醫院
    、協和醫院、行政院國軍退除役官兵輔導委員會臺中榮民總
    醫院、清海醫院就診之病歷資料，係分別屬公務員職務上製
    作或從事業務之人於通常業務過程所為之紀錄文書，無預見
    日後可能會被提供作為證據之偽造動機，且查無其他顯然不
    可信之情況，依上揭條文規定，得作為證據。
  (三)依性侵害犯罪防治法第10條第1項規定：「醫院、診所對於
    被害人，不得無故拒絕診療及開立驗傷診斷書。」、同條第
    3項規定：「第一項驗傷診斷書之格式，由中央衛生主管機
    關會商有關機關定之。」，再依同法第11條之相關規定，係
    為防治性侵害犯罪及保護被害人權益，對於被害人驗傷及取
    證所為之特別規定，其依此項規定所製作之驗傷診斷書，應
    屬刑事訴訟法第159條第1項「法律有規定」之傳聞證據之例
    外（參照最高法院95年度臺上字第5026號判決意旨）。查卷
    附證人甲女之行政院衛生署豐原醫院受理疑似性侵害事件驗
    傷診斷書1份，屬刑事訴訟法第159條第1項「法律有規定」
    之傳聞例外，具有證據能力。
四、公訴意旨認被告涉犯刑法第221條第1項之強制性交罪嫌及同
    法第224條之強制猥褻罪嫌，係以係以被告於警詢時、偵訊
    中之供述，證人甲女之證述，電話錄音光碟及譯文，證人甲
    女於行政院衛生署豐原醫院、協和醫院、行政院國軍退除役
    官兵輔導委員會臺中榮民總醫院、清海醫院就診之病歷資料
    ，為其主要論據。然訊據被告固坦承其因承辦案件而與證人
    甲女相識，並曾多次前往證人甲女之住處探視證人甲女等情
    不諱，惟堅決否認有何公訴人所指之強制性交或強制猥褻之
    情事，辯稱：甲女為其之好友，其甚關心甲女生活及身心狀
    況，因此才會至甲女之住處探視甲女，其確未對甲女為任何
    之強制性交或強制猥褻之行為等語。
五、經查：
  (一)被告原係改制前之臺中縣警察局所屬之警員，前於96、97年
    間任職該局東勢分局中坑派出所時，因承辦證人甲女遭人恐
    嚇、性騷擾等案件，而與證人甲女相識，並進而成為好友一
    情，業經被告於警詢時、偵查中供述甚詳（見警卷第19頁，
    偵卷第56頁），核與證人甲女於偵訊中及本院審理時所述內
    容一致（見偵卷第20至21、71頁，本院卷第121頁背面），
    並有臺中市政府警察局100年3月15日中市警人字第10000167
    91號函附被告之警察人員人事資料簡歷表1份在卷可稽（見
    本院卷第62至64頁），應堪信為真實。是被告、證人甲女間
    係屬朋友關係，且雙方感情前甚融洽，洵可認定。又被告嗣
    因故得悉證人甲女患有紅斑性狼瘡之重大疾病，身心上除受
    該病症之折磨不堪外，更因併有其他身心症狀（為保護證人
    甲女之隱私，爰不併予逐一載明，詳參原審卷之證物袋內所
    附證人甲女之相關病歷資料所載）之糾纏，而痛苦異常，此
    期間之辛苦，猶難為家人或外人所可以理解，或可以同理心
    相待，乃證人甲女僅得單獨與上開疾病、身心症狀相對抗，
    孤獨無援，而又內外交迫，使證人甲女甚感灰心，時有輕生
    之念等情狀後，即對證人甲女特別予以關心，甚就其所能，
    盡力協助證人甲女渡過此困厄之處境，為此，被告時常以電
    話聯絡，或親至證人甲女住處之方式，探視、關心證人甲女
    ，其間，雖於98年7月間經調職至同分局擔任鑑識員，然被
    告仍持續關心證人甲女，雙方因此往來情誼，而互信有加，
    證人甲方甚視被告黃騰淦「是世上唯一真正關心我的人」〔
    摘自證人甲女寫予檢察官之書信，該信件原本及證人甲女另
    寫予告訴代理人、社工之書信原本均附於偵卷所附證物袋內
    ，影本另置於原審密卷中。上開書信及證人甲女另寫予原審
    之書信內容（置於原審密卷所附證物袋內），或多涉及證人
    甲女個人之隱私，除因為本判決所不得不記載之部分外，餘
    為保護證人甲女之隱私，爰不併予逐一載明〕等事實，亦有
    被告於警詢時、偵訊中之供述、證人甲女於偵訊中及證人甲
    女上開所寫之書信、雙方通話之電話錄音譯文（見偵卷第78
    至113頁）在卷可資相互勾稽，並為公訴人所肯認，而於起
    訴書中特予載明，應可認定。
  (二)公訴人循證人甲女之指述，雖認被告有如前述之強制性交、
    強制猥褻之犯行。然按被害人之陳述如無瑕疵，且就其他方
    面調查又與事實相符，固足採為科刑之基礎，倘其陳述尚有
    瑕疵，則在未究明前，遽採為論罪科刑之根據，即難認為適
    法。所謂無瑕疵，係指被害人所為不利被告之陳述，與社會
    上之一般生活經驗或卷附其他客觀事證並無矛盾而言，至所
    謂就其他方面調查認與事實相符，非僅以所援用之旁證足以
    證明被害結果為已足，尤須綜合一切積極佐證，除認定被告
    確為加害人之外，在推理上無從另為其他合理原因之假設而
    言（最高法院95年度臺上字第4802號判決要旨可資參照）。
    而：
  1.證人甲女於偵查中固一再指稱曾於前揭時、地，遭被告施以
    強暴而予以強制性交及強制猥褻得逞云云，惟此業經被告歷
    於警詢時、偵查中及原審、本院準備程序、審理時堅決予以
    否認。審之公訴人據證人甲女之指述，主張證人甲女之被害
    時間係於「98年8、9月間某日晚上起，至98年12月底某日止
    」，有起訴書1份可查，然證人甲女係於上開期間後之1月餘
    即於99年2月12日方撥打113專線求助，嗣隔約2月餘即於99
    年3月11日始向臺中縣警察局婦幼警察隊報案，並於99年3月
    15日前往行政院衛生署豐原醫院受理疑似性侵害驗傷採證等
    情，業經證人甲女於偵查中證述無訛，並有臺中市家庭暴力
    及性侵害防治中心個案服務紀錄表、性侵害犯罪事件通報表
    、行政院衛生署豐原醫院受理疑似性侵害事件驗傷診斷書各
    1份附卷可憑（見警卷第23至37頁，本院卷第48至50、53至
    54頁，原審卷之證物袋）。惟觀之證人甲女經行政院衛生署
    豐原醫院驗傷採證，就證人甲女之頭面部、頸肩部、胸腹部
    、背臀部、四肢部，均未發現明顯之外傷，就陰部、肛門，
    則「拒檢」，此有上開受理疑似性侵害事件驗傷診斷書1份
    存卷足佐，相互參核，均無從證明被告有如證人甲女所述及
    之強暴行為。此外，就被告究有無對證人甲女施以強暴、脅
    迫、恐嚇、藥劑或其他違反證人甲女意願等手段而得與證人
    甲女發生性交行為或對其予以猥褻一節，本院遍查全卷其餘
    證據資料，均未能查得任何之客觀書證或證物，可資以補強
    證人甲女上開之指證，是證人甲女上開指證內容，尚無從據
    引為被告不利之認定。
  2.再者，被告、證人甲女係於96、97年間相識結好，於證人甲
    女提出本案告訴之前，彼此關係甚佳，有如前述，而對照被
    告、證人甲女並無特殊淵源或共同交集，僅係因證人甲女之
    報案而於偶然間相遇，本屬萍水一逢，然於其後不到年餘之
    光景，雙方關係卻可往來如此密切，被告更為證人甲女所視
    唯一關心其之人，而對照證人甲女前述身心症狀、及其於上
    開書信中，所言其早年處境，及其間所流露出之對於親屬或
    人際間之疏離感、不安全感、不信任感，及防衛心態、孤獨
    處境等內外情狀，苟非被告曾經真摯之努力，證人甲女當不
    致會開啟心房，接納、信賴被告，而無他人可與之比擬。由
    此，足徵其二人間之信賴關係甚佳。
  3.又據證人甲女於偵訊中指述，及卷附被告、證人甲女之電話
    錄音譯文所示，證人甲女曾數度提及：我於99年2月1日差點
    死在山上等語，甚且於上開通話內容中，為此多次質問被告
    為何未對此給予同情、理解其斯時之痛苦等語，並證人甲女
    於偵訊中亦提及其在98年12月底曾委託被告代為查址、復於
    99年2月5日又委託被告代其向其母說明病情等語，業經證人
    甲女於偵查中證述綦詳。徵之社會上通常一般人之生活經驗
    ，於遭受性侵害後，身心必當受創甚深，多不願再面對加害
    人，遑論與之直接交談、聯絡，抑或係委託其與家人聯絡，
    或主動告知其之生活情狀，併希望予以關心、同理對待之，
    則由此經過情節及其間源由，可見證人甲女與被告之關係、
    乃至於證人甲女對被告之信賴，至遲於99年2月5日前，尚未
    有何重大之減損或降低。是由證人甲女與被告間之關係觀之
    ，其二人自於96、97年間結識，並建立友好之信賴關係時起
    ，迄至99年2月5日止，該信任關係均未有何改變，甚且日增
    依賴，益徵證人甲女指稱被告曾於此期間內即「98年8、9月
    間某日晚上起，至98年12月底某日止」，曾對其為如公訴人
    所主張之性交或猥褻行為，或者係以施加強制力之方式以得
    逞等語，尚難採為被告不利之判斷。另卷附電話錄音光碟所
    示之通話內容，係利用公務用電話所打，由證人甲女於偵訊
    中主動提及後，由檢察官依職權先向臺中縣警察局東勢分局
    函調取得錄音光碟，再命檢察事務官逐句製成譯文等情，有
    證人甲女之偵訊筆錄、臺中縣警察局東勢分局99年5月27日
    中縣東警偵字第0990006790號函檢送之錄音光碟及電話錄音
    譯文各1份在卷可查（見偵卷第26至28、32、36至53、78至
    113頁），是證人甲女以為係遭被告偷錄音云云，尚有誤會
    ，併此敘明。
  (三)又按「測謊鑑定，係依一般人在說謊時，會產生遲疑、緊張
    、恐懼、不安等心理波動現象，乃以科學方法，由鑑定人利
    用測謊儀器，將受測者之上開情緒波動反應情形加以紀錄，
    用以分析判斷受測者之供述是否違反其內心之真意而屬虛偽
    不實。故以測謊鑑定，倘鑑定人具備專業之知識技能，復基
    於保障緘默權而事先獲得受測者之同意，所使用之測謊儀器
    及其測試之問題與方法又具專業可靠性時，該測謊結果，如
    就有利之供述，經鑑定人分析判斷有不實之情緒波動反應，
    依補強性法則，雖不得作為有罪判決之唯一證據，但非無證
    據能力，仍得供裁判之佐證，其證明力如何，事實審法院有
    自由判斷之職權；反之，若其有利之供述，經鑑定並無任何
    虛偽供述之情緒波動反應，又無其他合法之積極證據足以證
    明該部分之犯罪事實時，即可印證其真實性，非不得為有利
    於受測者之認定。」、「同法第95條第2款規定：『訊問被
    告應先告知得保持緘默，無須違背自己之意思而為陳述』，
    係以被告之陳述為證據資料之一，然本於不自證己罪及保障
    人權之原則，認被告有防衛其利益之權利，在刑事訴訟程序
    上應尊重被告陳述之自由，禁止強制其為不利之陳述，所謂
    陳述自由，包括積極的陳述自由與消極的不陳述自由，被告
    之緘默權即在保障被告消極的不陳述自由，不得以被告行使
    緘默權或拒絕陳述，即認係默示自白或為不利於被告之推斷
    」，最高法院著有88年度臺上字第2936號判決、93年度臺非
    字第70號判決意旨可資參照。故測謊鑑定得具有證據能力，
    仍須以事先獲得受測者之同意為其前提要件之一，且基於保
    障被告之緘默權，亦不得以被告拒絕測謊，即認被告係默示
    自白或為不利於被告之推斷。經查，被告、證人甲女固於偵
    查中同意接受測謊（見偵卷第59頁），惟經臺灣臺中地方法
    院檢察署定於99年8月13日9時對證人甲女進行測試，證人甲
    女到庭後自陳測前睡眠不足，並長期有手肘及膝關節疼痛之
    情形，認不宜進行測試，又原定於99年8月17日9時對被告進
    行測試，被告到庭後自陳測前睡眠不足，認不宜進行測試，
    原欲改定日期再進行測試，被告表明拒絕接受測試等情，有
    臺灣臺中地方法院檢察署99年8月27日2010C0095號測謊鑑定
    書1份存卷可查（見偵卷第131頁）。嗣經本院再詢問被告接
    受測謊之意願，被告表明若證人甲女願意測謊，其就願意測
    謊等語，而經詢以告訴代理人亦表示證人甲女願意接受測謊
    等情（見本院卷第35頁背面、71頁背面），本院即委請法務
    部調查局對被告、證人甲女進行測謊，然該局認為證人甲女
    罹患紅班性狼瘡，領有重大傷病卡，且長時間接受精神科治
    療，生理狀況欠佳，不宜進行測謊，而被告則因未得知證人
    甲女之測謊結果，而拒絕簽署測謊同意書，致未進行測謊等
    情，有法務部調查局100年6月13日調科參字第10000364920
    號函及所附測謊同意書各1份存卷可按（見本院卷第80至81
    、92頁）。審之測謊鑑定之受測者須同意接受測謊後，始符
    合測謊鑑定之基本程式要件，易言之，受測者本有權拒絕接
    受測謊，僅有在受測者同意接受測謊之情形下，測謊鑑定始
    符合法定之程序。且縱使受測者否認犯罪之供述呈現不實之
    情緒波動反應，亦不得採為有罪判決之唯一證據，此迭據最
    高法院闡述詳確。是以，亦非可徒據被告拒絕測謊一節，即
    認定被告係因心虛不接受測謊，而為不利被告之認定。
六、綜上所述，證人甲女因罹患重大疾病，併受前揭身心症狀等
    之折磨，而承受非常之痛苦，且於提出告訴後，又受司法程
    序之困擾，及好管閒事者之不當干預（業經檢察官函請所屬
    機關即臺中縣警察局予以加強督導並檢討，見偵卷第120至
    121頁），其處境堪憐，實令人不捨。惟依舉證分配之法則
    ，對於被告之成罪事項，應由檢察官負舉證義務，檢察官無
    法舉證使本院產生無合理懷疑之確信心證，縱被告所辯不足
    採信，亦不得因此反面推論被告之罪行成立，致違刑事舉證
    分配之法則。本案檢察官認被告曾以前揭強制手段而對證人
    甲女遂行其性交、猥褻目的所舉之證據，本院認為就於訴訟
    上之證明，尚未達足使通常一般之人均不致有所懷疑，而得
    確信其為真實之程度，而尚有合理之懷疑存在，亦即尚不能
    得有被告確係加害人之心證，因此認為，被告上開被訴事實
    ，尚屬不能證明；此外，本院在得依或應依職權調查證據之
    範圍內，復查無其他積極明確之證據，足認被告有前述被訴
    強制性交或強制猥褻之犯行，自屬不能證明被告犯罪。原審
    因而為被告無罪之諭知，並無不當。檢察官上訴意旨認為：
    (一)若證人甲女自願與被告發生性關係，豈會在事後無端指訴
    ，且證人甲女與被告並無仇怨，何以會干冒偽證之刑責，而
    指訴被告犯罪；又證人甲女之精神狀態，原審並未指定有特
    別知識經驗之機構為鑑定，事實尚未明瞭，即為有利於被告
    之判斷，有違經驗法則；(二)本案被告原同意測謊，事後又拒
    絕受測，若被告無涉犯起訴書所載犯行，何以不接受測謊，
    以求得有利於自己之證據，此與常理有違，而指摘原判決不
    當云云。然本案除證人甲女之證述外，檢察官並無舉出其他
    積極證據以補強證明被告有起訴書所載強制性交或強制猥褻
    之行為，而使本院產生無庸置疑之明確心證，則依罪疑唯有
    利於被告原則，應對被告為有利之認定；且證人甲女罹患之
    疾病及精神狀態，迭有卷附之證人甲女之相關病歷資料可稽
    ，並為證人甲女自承無隱在卷，自無再另行指定機構予以鑑
    定之必要；再者，測謊技術或可作為偵查之手段，以排除或
    指出偵查之方向，在審判上尚無法作為認定有無犯罪事實之
    唯一基礎，且為保障被告之緘默權，亦不得以被告拒絕測謊
    ，即認被告係心虛而為不利於被告之推斷，已詳如前開理由
    五、(三)所述，故被告雖拒絕測謊，仍難以此即認被告成立犯
    罪，是檢察官之上訴，為無理由，應予駁回。
據上論斷，應依刑事訴訟法第368條，判決如主文。
本案經檢察官朱介斌到庭執行職務。
中    華    民    國   100    年    10    月    6     日
            刑事第十庭    審判長法  官  江  錫  麟
                                法  官  陳      葳
                                法  官  周  瑞  芬                          
以上正本證明與原本無異。     
被告不得上訴。
                                書記官  廖  婉  菁

中    華    民    國  100    年    10    月    7     日

檢察官如提起上訴，應符合刑事妥速審判法第9條規定：
  除前條情形外，第二審法院維持第一審所為無罪判決，提起上
  訴之理由，以下列事項為限：
  一、判決所適用之法令牴觸憲法。
  二、判決違背司法院解釋。
  三、判決違背判例。
  刑事訴訟法第377條至第379條、第393條第1款之規定，於前項
  案件之審理，不適用之。